臺灣高雄地方法院刑事判決　　　　　　　99年度訴字第1411號
公　訴　人　臺灣高雄地方法院檢察署檢察官
被　　　告　蘇冬伏
選任辯護人　陳炳彰律師（財團法人法律扶助基金會）
被　　　告　朱瓊珊
上 列一 人
選任辯護人　陳奕全律師（財團法人法律扶助基金會）
上列被告因違反毒品危害防制條例案件，經檢察官提起公訴（99
年度偵字第6099號），本院判決如下：
    主  文
蘇冬伏犯如附表一編號一至六主文欄所示之罪，共陸罪，各應處
如附表一編號一至六主文欄所示之刑。應執行有期徒刑貳拾貳年
。扣案之第一級毒品海洛因肆包（均不含包裝袋，合計驗餘淨重
陸點肆玖公克），均沒收銷燬之；扣案海洛因包裝袋肆只及行動
電話（ZIKOM 廠牌、黑色折疊式，序號：000000000000000 號、
含SIM 卡，門號0000000000號）壹支均沒收；扣案販賣第一級毒
品所得其中新臺幣貳仟伍佰元沒收之；另其中新臺幣壹仟伍佰元
與朱瓊珊連帶沒收之。
蘇冬伏其餘被訴部分，均無罪。
朱瓊珊犯如附表一編號一、三主文欄所示之罪，共貳罪，各應處
如附表一編號一、三主文欄所示之刑。應執行有期徒刑拾捌年。
扣案之第一級毒品海洛因肆包（均不含包裝袋，合計驗餘淨重陸
點肆玖公克），均沒收銷燬之；扣案海洛因包裝袋肆只及行動電
話（ZIKOM 廠牌、黑色折疊式，序號：000000000000000 號、含
SIM 卡，門號0000000000號）壹支均沒收；扣案販賣第一級毒品
所得新臺幣壹仟伍佰元與蘇冬伏連帶沒收之。
    事  實
一、蘇冬伏前於民國87年間因施用毒品案件，經臺灣高等法院高
    雄分院裁定送觀察勒戒後，認無繼續施用毒品之傾向，於87
    年11月18日釋放出所，並經該院以87年度上訴字第1866號判
    決免刑確定；復於前開觀察勒戒執行完畢5 年內之92年10月
    15日，因施用毒品案件，經本院裁定送觀察勒戒後，認有繼
    續施用毒品之傾向，續由本院以92年度毒聲字第7085號裁定
    令入戒治處所施以強制戒治，於93年1 月9 日法律修正而釋
    放出所，同案並經本院以92年度簡字第5453號判決處有期徒
    刑4 月確定，嗣經減刑為有期徒刑2 月確定。另於83年間因
    違反麻醉藥品管理條例案件，經本院以83年度訴字第784 號
    判決處應執行有期徒刑5 年4 月確定，於84年12月22日假釋
    出監；又於85年間因販賣毒品案件，經本院以86年度訴字第
    973 號判決處應執行有期徒刑6 年10月確定，並與上開經撤
    銷之假釋接續執行殘刑，再於92年8 月1 日假釋出監；復又
    因上述施用毒品案件，而撤銷假釋執行殘刑，並與前揭92年
    度簡字第5453號判決經減刑後所處之刑接續執行，於97年3
    月13日縮刑期滿執行完畢。
二、蘇冬伏與朱瓊珊皆明知海洛因為毒品危害防制條例第2 條第
    2 項第1 款所規定之第一級毒品，未經許可，不得持有、販
    賣。先由蘇冬伏以不詳代價，向綽號「丁仔」之姓名年籍不
    詳男子，購得海洛因後，除供其施用外( 蘇冬伏涉犯施用第
    一級毒品海洛因部分，業經本院以99年度審訴字第1407號判
    處有期徒刑9 月確定），竟基於轉賣海洛因牟利之犯意，以
    其所有0000000000號行動電話門號作為對外聯絡管道，而於
    附表一編號二、四至六所示時間、地點，以附表一編號二、
    四至六所示犯罪方法，販賣海洛因予附表一編號二、四至六
    所示之購毒者。另蘇冬伏、朱瓊珊共同基於販賣海洛因以營
    利之犯意聯絡，亦以蘇冬伏所用上述行動電話門號作為聯絡
    管道，而於附表一編號一、三所示時間、地點，以附表一編
    號一、三所示犯罪方法，販賣海洛因予莊文宇。嗣經員警長
    期監控後，於99年2 月10日下午5 時20分許，分別在高雄市
    苓雅區○○○路與中華路口、高雄市○○區○○路26號旁之
    停車場，逮捕甫在高雄市苓雅區○○○路66號「意誠堂」內
    交易海洛因完畢而離去之蘇冬伏、購毒者楊碧蓮。員警另在
    蘇冬伏之同意下，前往蘇冬伏位於高雄市苓雅區城西巷3 號
    3 樓之住處實施搜索，復在屋內查獲蘇冬伏所有淨重6.57公
    克之海洛因（驗餘淨重約6.49公克，分裝成4 小包）、販賣
    海洛因所得之現金新台幣（下同）4,000 元（仟元鈔1 張、
    5 佰元鈔4 張、佰元鈔10張）及植入0000000000行動電話門
    號SIM 卡之行動電話1 支等物，始查悉上情。
三、案經高雄市政府警察局移送臺灣高雄地方法院檢察署檢察官
    偵查起訴。
    理  由
壹、程序問題：
一、起訴範圍：
    本案起訴書之犯罪事實中表示：「渠等另共同基於轉賣海洛
    因牟利之犯意聯絡，由蘇冬伏持用0000000000號行動電話門
    號作為對外聯絡管道，而於附表所示時間、地點，以附表所
    示犯罪方法販賣海洛因予附表所示之購毒者。」；然觀之起
    訴書附表，僅有起訴書附表編號8 行為人列有被告蘇冬伏、
    朱瓊珊2 人，起訴書附表編號6 之行為人只列被告朱瓊珊；
    但起訴書之證據清單編號三待證事實欄內，卻載有「被告蘇
    冬伏及蘇瓊珊（應為朱瓊珊）於附表編號六至八（應為六、
    八）所示時、地販賣海洛因予莊文宇」等情；復參以起訴書
    所犯法條部分，亦表示「核被告二人所為，均係犯毒品危害
    防制條例第4 條第1 項之販賣第一級毒品罪，渠等就附表編
    號六、八所示之犯行間有犯意聯絡及行為分擔，請依共同正
    犯論處」，顯見起訴檢察官就起訴書附表編號6 、8 部分，
    應認係由被告蘇冬伏、朱瓊珊2 人共犯該2 次行為。況且，
    亦經公訴檢察官於準備程序中予以確認（見本院審訴卷第44
    、45頁），而被告蘇冬伏之辯護人於99年7 月12日之刑事準
    備書狀也記明「…，承認有起訴書附表編號6 、7 、8 所列
    販賣第一級毒品海洛因予莊文宇之事實及起訴書附表編號9
    、11所列販賣第一級毒品海洛因予楊碧蓮之事實」，有刑事
    準備書狀1 份附卷可憑（見本院審訴卷第51頁），是以被告
    蘇冬伏之辯護人同樣認為起訴書附表編號6 之行為人包括被
    告蘇冬伏，故起訴書附表編號6 係漏載被告蘇冬伏為行為人
    ，此部分應在起訴範圍內，先予敘明。
二、證據能力部分：
(一)、按被告以外之人於檢察事務官、司法警察官或司法警察調查
    中所為之陳述，與審判中不符時，其先前之陳述具有較可信
    之特別情況，且為證明犯罪事實存否所必要者，得為證據，
    刑事訴訟法第159 條之2 定有明文。經查，楊宗霖、莊文宇
    、蘇冬伏於警詢時之供述，具有被告以外之人審判外陳述之
    性質，屬傳聞證據，經本院依法提示予以調查，被告蘇冬伏
    之辯護人對於楊宗霖之警詢時之陳述、被告朱瓊珊之辯護人
    對於莊文宇、蘇冬伏於警詢之供述，表示無證據能力（見審
    訴卷第52頁、訴字卷第93頁）。故對於楊宗霖、莊文宇、蘇
    冬伏於警詢時之供述，是否具有證據能力，分述如下：
１、楊宗霖於警詢時之供述，是否具有證據能力？
    楊宗霖於警詢時證稱：伊總共向綽號「象仔」之男子購買海
    洛因毒品5 次，第1 次是在99年1 月29日18時許，在高雄市
    苓雅區○○○路66號（意誠堂門口），以每包500 元購買海
    洛因毒品交易完成；第2 次是在99年2 月1 日19時許，在高
    雄市苓雅區○○○路66號（意誠堂門口），以每包500 元購
    買海洛因毒品交易完成；第3 次是在99年2 月3 日17時許，
    在高雄市苓雅區○○○路66號（意誠堂門口），以每包500
    元購買海洛因毒品交易完成；第4 次是在99年2 月5 日10時
    許，在高雄市苓雅區○○○路66號（意誠堂門口），以每包
    500 元購買海洛因毒品交易完成；第5 次是在99年2 月7 日
    23時許，在高雄市苓雅區○○○路66號（意誠堂門口），以
    每包500 元購買海洛因毒品交易完成，伊是以公共電話撥打
    綽號「象仔」之男子所持用0000000000號手機，伊指認編號
    2 為綽號「象仔」之男子，經警方查證其真實身分為蘇冬伏
    沒錯等語（見警卷下方頁碼第25頁至第26頁）；於本院審理
    時卻證稱：伊去警局作筆錄時，在提藥（台語音譯），有時
    候問啥講啥，在回答會黑白講，伊是跟蘇冬伏拿很多次毒品
    沒錯，搞不好不只拿5 次，蘇冬伏都沒有跟伊拿錢是真的，
    他三不五時會去伊住處吃飯，就請他喝酒有的沒的等語。故
    楊宗霖對於被告蘇冬伏是否販賣海洛因，抑或是轉讓海洛因
    ，於警詢及本院審理中之證述，有前後不符之情形。然審酌
    警員於詢問楊宗霖之際，有依法全程錄音，且警方無以強暴
    、脅迫、利誘、詐欺或其他不正方法製作筆錄，楊宗霖於筆
    錄上簽名捺印，而楊宗霖當時未直接與被告蘇冬伏接觸，不
    及思慮為己或他人脫罪，較無受外力干擾之情形，是其於警
    詢中之陳述，相較於在本院審理時之陳述，具有可信之特別
    情況；另衡諸本案被告蘇冬伏是否販賣予楊宗霖，除楊宗霖
    外，無其他目擊者在場，從而欲判斷被告蘇冬伏是否成立販
    賣第一級毒品海洛因與楊宗霖，實有引用楊宗霖警詢供述之
    必要，故依上開刑事訴訟法第159 條之2 之規定，應得為證
    據。
２、莊文宇於警詢時之供述，是否具有證據能力？
    莊文宇於警詢時證稱：伊第一次由99年2 月8 日13時許開始
    撥打，第一次由1 名不詳姓名綽號的女子接聽，該女子自稱
    是「仙Ａ」的女朋友，伊在電話中向該女子說要「小罐」的
    ；於14時許，在自強三路的小北百貨前，伊以500 元向該女
    子購買海洛因1 包成功。第二次於99年2 月8 日19時許，伊
    再度撥打0000000000電話，當時由「仙Ａ」接聽，伊向他說
    要買2 個「小罐」；於19時20幾分許，在三多四路上的五十
    嵐冷飲店，伊以1,000 元和「仙Ａ」當面交易成功。第三次
    於99年2 月9 日15時許，伊再度撥打0000000000電話，該電
    話由「仙Ａ」的女朋友接聽，伊說要2 罐「小罐」的，於15
    時20幾分許，在高雄市苓雅區○○○路的意誠堂內，伊以1,
    000 元當場與「仙Ａ」交易成功，但購買後在返家的途中，
    伊就被警方當場查獲持有毒品海洛因等語（見警卷下方頁碼
    第40頁至第41頁）；莊文宇於本院審理中卻稱：伊當時只知
    道蘇冬伏叫「仙Ａ」而已，於99年2 月8 日下午7 時19分42
    秒，0000000000與0000000000的通訊監察譯文內，所提到的
    「嫂子」，伊不知道是誰，之所以會跟蘇冬伏說「嫂子知道
    」，是伊以為同一支電話在聽，女性就是他老婆，於99年2
    月8 日下午2 時許，在庭被告朱瓊珊好像有送1 包東西到自
    強三路小北百貨給伊，並跟伊收500 元，那包東西是海洛因
    ，但因為已經1 年多，一只看過她1 次而已，不記得她的面
    貌；在電話中，那位女性都沒有說她是「仙Ａ」的女朋友，
    還是跟「仙Ａ」有何關係等語（見本院訴字卷第150 頁反面
    至第153 頁），是以對於被告朱瓊珊有無於99年2 月8 日下
    午2 時，在高雄市苓雅區○○○路的小北百貨前，販賣海洛
    因與莊文宇等節，莊文宇於警詢及本院審理中之證述，有前
    後不一之情形。然審酌警員於詢問莊文宇之際，有依法全程
    錄音，且警方無以強暴、脅迫、利誘、詐欺或其他不正方法
    製作筆錄，莊文宇於筆錄上簽名捺印，而莊文宇當時未直接
    與被告朱瓊珊接觸，且於毒品交易後不久，即為警查獲，不
    及思慮為己或他人脫罪，較無受外力干擾之情形，是其於警
    詢中之陳述，相較於在本院審理時之陳述，具有可信之特別
    情況；另衡諸本案被告朱瓊珊是否販賣予莊文宇，除莊文宇
    外，無其他目擊者在場，從而欲判斷被告朱瓊珊是否成立販
    賣第一級毒品海洛因與莊文宇，實有引用莊文宇警詢供述之
    必要，故依上開刑事訴訟法第159 條之2 之規定，應得為證
    據。
３、蘇冬伏於警詢時之供述，是否具有證據能力？
    蘇冬伏於警詢時證稱：伊與朱瓊珊為男女朋友關係；除了伊
    叫朱瓊珊替伊接聽電話之外，朱瓊珊不曾主動接聽伊的電話
    ，因為伊在忙，沒辦法接聽，才會叫她接聽，她接聽後會馬
    上告知伊通話內容，而該電話是要向伊購毒者的專用撥打手
    機；99年2 月8 日下午7 時19分42秒，0000000000與000000
    0000通訊監察譯文的通話意思，是綽號「榴槤」男子要向伊
    購買2 包500 元的海洛因，伊與他約在三多路交易，後來伊
    與榴槤在三多路與中華路口交易毒品海洛因2 包成功，通話
    中所稱「嫂子」是伊女朋友朱瓊珊等語（警卷下方頁碼第5
    頁至第8 頁）；於本院審理中卻稱：伊有2 個女朋友，「小
    罐的」也是，朱瓊珊也是，99年2 月8 日下午7 時19分42秒
    ，0000000000與0000000000的通訊監察譯文內，所提到的「
    嫂子」就是「小罐的」，人家都叫她「小萍」，0000000000
    門號都是伊在使用，伊是叫朱瓊珊不要幫伊接，她應該不可
    能幫伊接，但伊將手機放在桌上，有時伊睡著時，伊就不知
    道了，朱瓊珊應該是不會拿伊的電話等語（見本院訴字卷第
    146 頁反面至第149 頁反面），故蘇冬伏對於有無請被告朱
    瓊珊幫其接聽專用於販毒之電話，以及蘇冬伏與莊文宇在電
    話中所談論到之「嫂子」究竟是被告朱瓊珊，還是「小萍」
    等處，於警詢及本院審理中之證述，有前後不符之情形。然
    審酌警員於詢問蘇冬伏之際，有依法全程錄音，且警方無以
    強暴、脅迫、利誘、詐欺或其他不正方法製作筆錄，蘇冬伏
    於筆錄上簽名捺印，而蘇冬伏當時未直接與被告朱瓊珊接觸
    ，不及思慮為己或他人脫罪，較無受外力干擾之情形，是其
    於警詢中之陳述，相較於在本院審理時之陳述，具有可信之
    特別情況；另衡諸本案被告朱瓊珊是否與蘇冬伏共同販賣海
    洛因，蘇冬伏之證述為重要證據，從而欲判斷被告朱瓊珊是
    否成立犯罪，實有引用蘇冬伏警詢供述之必要，故依上開刑
    事訴訟法第159 條之2 之規定，應得為證據。
(二)、再按被告以外之人於偵查中向檢察官所為陳述，除顯有不可
    信之情況者外，得為證據，刑事訴訟法第159 條之1 第2 項
    定有明文。偵查中對被告以外之人所為之偵查筆錄，性質上
    係屬傳聞證據。惟現階段刑事訴訟法規定檢察官代表國家偵
    查犯罪、實施公訴，依法其有訊問被告之權，證人且須具結
    ，而實務運作時，檢察官偵查中向被告以外之人所取得之陳
    述，原則上均能遵守法律規定，不致違法取供，其可信度極
    高。本件被告朱瓊珊之辯護人對於莊文宇於偵查中之證言，
    無證據能力（見本院訴字卷第93頁）。然證人莊文宇於99年
    2 月10日偵查中檢察官以證人身分予以訊問（見偵四卷第15
    頁至第17頁），並經依法具結在卷，並無證據顯示檢察官在
    偵查時有不法取供之情形，亦查無證據顯示有顯不可信之情
    況，且於本院審理時到庭結證，而經檢察官、辯護人當庭交
    互詰問，被告之防禦權應已獲得保障。揆諸前揭說明，證人
    莊文宇於99年2 月10日偵查中之證述，具有證據能力。
(三)、所謂依法應具結而未具結者，係指檢察官或法官依刑事訴訟
    法第175 條規定，以證人身分傳喚被告以外之人到庭作證，
    或雖非以證人身分傳喚到庭，而於訊問調查過程中，轉換為
    證人身分為調查時，此時其等供述身分為證人，則檢察官、
    法官自應依本法第186 條有關具結規定，命證人供前或供後
    具結，其陳述始符合第158 條之3 規定，而有證據能力。若
    檢察官或法官非以證人身分傳喚而以共同被告身分傳喚到庭
    為訊問時，其身分既非證人，即與依法應具結要件不合，縱
    未命其具結，亦無違法可言。又不論係本案或他案在檢察官
    面前作成未經具結之陳述筆錄，係屬被告以外之人於偵查中
    向檢察官所為之陳述，本質上屬於傳聞證據，基於保障被告
    在憲法上之基本訴訟權，除在客觀上有不能傳喚該被告以外
    之人到庭陳述之情形外，如嗣後已經法院傳喚到庭具結而為
    陳述，並經被告之反對詰問，前揭非以證人身分在檢察官面
    前未經具結之陳述筆錄，除顯有不可信之情況者外，仍非不
    得作為證據（98年度台上字第2646號、99年度台上字第3232
    號判決意旨參照）。經查，蘇冬伏係本案之共同被告，其於
    99年2 月11日偵查中所為之陳述，係經檢察官以該案之被告
    身分傳喚應訊，並以上開偵查案件所涉之案情加以調查，並
    非以證人之身分傳喚。雖渠之陳述，對本案被告而言係屬被
    告以外之人於偵查中向檢察官所為之陳述，係屬傳聞證據，
    惟蘇冬伏並未表示有遭受暴力或脅迫等不正之方法，客觀上
    亦無違法取證之瑕疵，應無非任意陳述之狀況，且蘇冬伏等
    人亦於本院審理時到庭作證，並經檢察官、辯護人當庭交互
    詰問，被告之防禦權應已獲得保障。從而，被告朱瓊珊之辯
    護人認上開期日蘇冬伏以被告身分於偵訊中之陳述，無證據
    能力云云，容有誤會，依前揭判決意旨，應有證據能力。
(四)、按通訊監察之譯文，係員警於審判外將監聽所得資料以現譯
    方式整理後予以記錄而得，而國家基於犯罪偵查之目的，對
    被告進行通訊監察，依法定程序執行監聽取得之錄音，係以
    錄音設備之機械作用，真實保存當時通訊之內容，如通訊一
    方為受監察人，司法警察在監聽中蒐集所得之通訊者對話，
    若其通話本身即係被告進行犯罪中構成犯罪事實之部分內容
    ，自與所謂「審判外之陳述」無涉，應不受傳聞法則之規範
    ，當然具有證據能力。至司法警察依據監聽錄音結果予以翻
    譯而製作之監聽譯文，屬於文書證據之一種，倘被告或訴訟
    關係人對該通訊監察譯文之真實性並不爭執，即無勘驗辨認
    其錄音聲音之調查必要性（最高法院99年度台上字第7876號
    判決參照）。經查，本案卷附之通訊監察譯文，有該通訊監
    察書在卷可按（見偵二卷【警聲搜卷】第5 頁至第6 頁），
    其監聽錄音蒐證程序應屬合法，復觀諸其譯文內容，亦各標
    明通話雙方之電話號碼、通話日期及時間等，符合監聽之合
    法性及譯文之功能性。被告及其辯護人對其真實性並不爭執
    ，即無勘驗辨認其錄音聲音之調查必要性，本院於審判程序
    亦已踐行提示監聽譯文供當事人辨認並告以要旨，使其表示
    意見等程序並為辯論，自具有證據能力，而得為認定本案犯
    罪事實之依據。
(五)、按被告以外之人於審判外之陳述，雖不符刑事訴訟法第159
    之1 至第159 條之4 之規定，而經當事人於審判程序同意作
    為證據，法院審酌該言詞陳述或書面陳述作成時之情況，認
    為適當者，亦得為證據。當事人或辯護人於法院調查證據時
    ，知有第159 條第1 項不得為證據之情形，而未於言詞辯論
    終結前聲明異議者，視為有前項之同意。刑事訴訟法第159
    之5 定有明文。查檢察官、被告蘇冬伏、朱瓊珊及渠等辯護
    人除上述(一)、(二)、(三)部分認為無證據能力外，對於本判決所
    引用如證人楊碧蓮之警詢筆錄等傳聞證據，同意作為證據，
    本院審酌上開證據作成時之情狀，並無違法或不當等情形，
    且與本案相關之待證事實具有關聯性，認為以之作為本案之
    證據亦屬適當，爰依前揭規定，認均應有證據能力。
貳、認定犯罪事實所憑之證據及理由：
    訊據被告蘇冬伏坦承販賣第一級毒品海洛因與莊文宇、楊碧
    蓮各3 次之事實；而被告朱瓊珊則矢口否認前揭犯行，辯稱
    ：因為蘇冬伏有小兒麻痺，有時伊會幫他接電話，會回答撥
    電話來的人是因為蘇冬伏交代打電話來時，伊要這樣回答，
    伊沒有替蘇冬伏送毒品給要買的人，只是有1 次蘇冬伏叫伊
    去幫他收500 元的利息錢，並叫伊拿了1 個衛生紙包的東西
    去給對方云云（見偵一卷第49頁）；被告朱瓊珊之辯護人則
    以被告朱瓊珊交付1 個衛生紙或白色紙張包的東西，沒有看
    到內容物，無法知悉是海洛因，與被告蘇冬伏無犯意聯絡；
    縱使認定被告朱瓊珊有罪，被告朱瓊珊所為亦僅係幫助交付
    毒品等情為被告朱瓊珊置辯。經查：
一、被告蘇冬伏販賣第一級毒品海洛因與莊文宇、楊碧蓮各3 次
    之事實，除據被告蘇冬伏之供述外，另有證人莊文宇於警詢
    及偵訊時之證述，與警方於99年2 月9 日16時15分許，在高
    雄市鳳山區○○○路2 號旁查獲證人莊文宇持有海洛因2 小
    包之高雄市政府警察局扣押物品清單（99檢總管字第972 號
    ）、高雄市立凱旋醫院濫用藥物成品檢驗鑑定書、證人莊文
    宇之尿液中驗出可待因、嗎啡陽性反應之高雄市立凱旋醫院
    濫用藥物尿液檢驗鑑定書、濫用藥物尿液檢體監管紀錄表、
    高雄市政府警察局刑警大隊偵4 隊12分隊偵辦毒品案尿液採
    證代碼對照表、0000000000行動電話門號如附表三編號一至
    三之通訊監察譯文及錄音光碟，足認被告蘇冬伏確有販賣第
    一級毒品海洛因3 次與證人莊文宇之事實；復有證人楊碧蓮
    於警詢及偵訊時之證述，與警方於99年2 月10日17時20分許
    ，在高雄市○○區○○路26號旁查獲證人楊碧蓮持有海洛因
    1 小包之高雄市政府警察局扣押物品清單（99檢總管字第97
    1 號）、高雄市立凱旋醫院濫用藥物成品檢驗鑑定書、證人
    楊碧蓮之尿液中驗出可待因、嗎啡陽性反應之高雄市立凱旋
    醫院濫用藥物尿液檢驗鑑定書、前揭行動電話門號如附表三
    編號四至六之通訊監察譯文及錄音光碟，足認被告蘇冬伏確
    有販賣第一級毒品海洛因3 次與證人楊碧蓮之事實。
二、被告朱瓊珊及其辯護人以前詞置辯，是以本案有疑義，應與
    審究者，厥為：(一)被告朱瓊珊有無與被告蘇冬伏共同於99年
    2 月8 日14時48分許，在高雄市苓雅區○○○路之「小北百
    貨」前，販賣第一級毒品海洛因與莊文宇？(二)被告朱瓊珊有
    無與被告蘇冬伏共同於99年2 月9 日15時24分許，在高雄市
    苓雅區○○○路66號「意誠堂」內，販賣第一級毒品海洛因
    與莊文宇？本院說明得心證之理由如下：
(一)、被告朱瓊珊有無與被告蘇冬伏共同於99年2 月8 日14時48分
    許，在高雄市苓雅區○○○路之「小北百貨」前，販賣第一
    級毒品海洛因與莊文宇？
 1、證人莊文宇於警詢時證稱：伊第一次由99年2 月8 日13時許
    開始撥打，第一次由1 名不詳姓名綽號的女子接聽，該女子
    自稱是「仙Ａ」的女朋友，伊在電話中向該女子說要「小罐
    」的；於14時許，在自強三路的小北百貨前，伊以500 元向
    該女子購買海洛因1 包成功等語（見警卷下方頁碼第40頁）
    。核與證人莊文宇於偵查中具結證稱：在警詢內表示99年2
    月8 日13時，有撥打0000000000號之門號要買「小罐」，就
    是指500 元的海洛因，該通電話是1 位女生接聽，綽號「仙
    Ａ」沒有接聽，當天下午2 點，在自強三路「小北百貨」交
    易是1 位女生拿毒品給伊等節相符（見偵四卷第15頁反面)
    。參以被告朱瓊珊亦不諱言於99年2 月8 日下午2 時48分前
    ，蘇冬伏叫其幫他接電話，電話那頭的人，說要還蘇冬伏利
    息錢，其就轉告蘇冬伏，蘇冬伏就叫其去幫他收利息錢，蘇
    冬伏把利息單放在1 個白色的小信封袋，其拿白色的小信封
    袋給那個男生後，蘇冬伏有叫其跟那個男生收5 百元等不利
    於己之陳述，僅辯稱：是蘇冬伏叫伊去收利息錢回來，不知
    道裡面是海洛因云云（見本院訴字卷第90頁、第91頁、第18
    8 頁）。故被告朱瓊珊是否知道其交付與莊文宇之物品就是
    海洛因為此部分之重點。
 2、蘇冬伏於警詢時證稱：除了伊叫朱瓊珊替伊接聽電話之外，
    朱瓊珊不曾主動接聽伊的電話，因為伊在忙，沒辦法接聽，
    才會叫她接聽，她接聽後會馬上告知伊通話內容，而該電話
    是要向伊購毒者的專用撥打的手機等語（見警卷下方頁碼第
    7 頁）。另觀之蘇冬伏警詢筆錄下列內容（見警卷下方頁碼
    第10頁）：
(1)、警方問：『警方執行通訊監察，監察電話0000000000門號時
    ，於99年2 月10日7 時59分，綽號「廷仔」男子以0000000
    00號撥打你持用之0000000000號手機，由你接聽，通話內容
    是要向你購買毒品海洛因「15」，你掛電話後又馬上於8 時
    3 分接聽朱瓊珊以 0000000000撥打你 0000000000 手機，
    通話內容如下【你說：「ㄟ啦～ㄟ通啦～啊你給他用15啦。
     」；朱瓊珊：「吼～好啦～好啦～」。你說「吼」】以上
    通話是何意思？』蘇冬伏答：『我拜託朱瓊珊幫我分裝1 包
    1,500元的毒品海洛因，幫我放在桌上，我再上去拿』
(2)、警方問：『警方執行通訊監察，監察電話0000000000門號時
    ，於99年2 月10日9 時23分，楊碧蓮綽號「妹仔」以000000
    0000號撥打你持用之0000000000號手機，由你接聽後，你掛
    電話後又馬上於09時27分接聽朱瓊珊以0000000000撥打其00
    00000000手機，通話內容如下【你說：「妹仔要希勒蛤」。
    朱瓊珊「嘉玲哦」。你說「不是～嘉玲沒有錢我沒有給她～
    希勒阿松他妹仔有無～要「1 」～」。朱瓊珊「好」。你說
    「你幫我傳一下」。朱瓊珊「好」。以上通話是何意思？』
    蘇冬伏答：『我拜託朱瓊珊幫我拿1 個夾鏈袋，我要用來分
    裝毒品海洛因』。
    此不但有蘇冬伏之警詢筆錄可證，亦有通訊監察譯文2 則附
    卷足佐（見警卷下方頁碼第82頁、第83頁），復參諸扣案被
    告朱瓊珊自承為其所有之0000000000行動電話門號，足認蘇
    冬伏前揭證述應非虛構，是以蘇冬伏確有請被告朱瓊珊接聽
    其販毒專用電話，且被告朱瓊珊亦知悉蘇冬伏在販賣海洛因
    之事實。
 3、另參照被告朱瓊珊於99年2 月8 日13時8 分12秒持蘇冬伏販
    毒專用之0000000000行動電話門號與莊文宇持有0000000000
    行動電話門號，莊文宇向被告朱瓊珊表示要拿「小罐」，被
    告朱瓊珊說現在沒有，好了會告知莊文宇。嗣於99年2 月8
    日14時19分30秒，被告朱瓊珊與莊文宇分別持有前揭行動電
    話門號聯繫，其內容如下：
    甲（指朱瓊珊）：喂～
    乙（指莊文宇）：喂～姐啊哦～
    甲（指朱瓊珊）：哦～希勒～等一下～我馬上好了～
    乙（指莊文宇）：好～
    甲（指朱瓊珊）：再洗一下～歹勢蛤～
    乙（指莊文宇）：好～。
    再者，被告朱瓊珊與莊文宇分別持有前揭行動電話門號於99
    年2 月8 日14時48分22秒聯繫，莊文宇問被告朱瓊珊好了沒
    ，被告朱瓊珊表示已經走出來了，在小北百貨等情，有本院
    關於0000000000門號之通訊監察書、通訊監察譯文3 則在卷
    可憑（見偵二卷第5 頁至第6 頁；第16頁正反面），顯見莊
    文宇係欲向被告朱瓊珊拿「小罐的」，並未提及所謂利息錢
    。再佐以莊文宇前揭證稱「小罐」，就是指500 元的海洛因
    等語；及附表三編號二被告蘇冬伏與莊文宇之通聯譯文內亦
    提及2 個「小罐」的，且被告蘇冬伏與莊文宇皆坦承該次是
    交易1 千元海洛因等情，是以所謂「小罐」的應係500 元的
    海洛因之暗號無訛，故被告朱瓊珊及其辯護人前揭所辯，不
    足採信，被告朱瓊珊與蘇冬伏於附表一編號一所示之時間、
    地點，共同販賣第一級毒品海洛因與莊文宇之事實，應堪認
    定。
(二)、被告朱瓊珊有無與被告蘇冬伏共同於99年2 月9 日15 時24
    分許，在高雄市苓雅區○○○路66號「意誠堂」內，販賣第
    一級毒品海洛因與莊文宇？
 1、證人莊文宇於警詢時，證稱：第三次於99年2 月9 日15時許
    ，伊再度撥打0000000000電話，該電話由「仙Ａ」的女朋友
    接聽，伊說要2 罐「小罐」的，於15時20幾分許，在高雄市
    苓雅區○○○路的意誠堂內，伊以1,000 元當場與「仙Ａ」
    交易成功，但購買後在返家的途中，伊就警方當場查獲持有
    毒品海洛因等語（見警卷下方頁碼第40頁至第41頁）；佐以
    被告朱瓊珊於警詢時亦不諱言其當時有接綽號「榴槤仔」之
    莊文宇這通電話，其馬上告知蘇冬伏說綽號「榴槤仔」之莊
    文宇有打電話來，要蘇冬伏跟綽號「榴槤仔」之莊文宇聯絡
    等情（見警卷上方頁碼第20頁至第21頁），是以此部分應釐
    清者是被告朱瓊珊接獲莊文宇之電話究竟是如何陳述？被告
    朱瓊珊是單純轉達莊文宇欲購買海洛因之意旨予蘇冬伏知悉
    ，抑或是與蘇冬伏共同販賣海洛因與莊文宇？
 2、觀之被告朱瓊珊於99年2月9日15時17分33秒持蘇冬伏販毒專
    用之0000000000行動電話門號與莊文宇持有0000000000行動
    電話門號聯繫，其通話內容為：
    甲（指朱瓊珊）：喂～
    乙（指莊文宇）：喂～姐啊～
    甲（指朱瓊珊）：嘿～
    乙（指莊文宇）：嘿～2個「小罐」的～
    甲（指朱瓊珊）：你榴槤ㄟ尼～
    乙（指莊文宇）：嘿～。
    甲（指朱瓊珊）：好～同款～
    乙（指莊文宇）：好～。
    足認被告朱瓊珊確認通話對象是莊文宇後，即承諾莊文宇之
    要約，表示「好～同款～」，已彰顯出被告朱瓊珊已代蘇冬
    伏承諾莊文宇買賣海洛因之要約，其間買賣契約業已成立，
    被告朱瓊珊已該當販賣第一級毒品海洛因之構成要件，而非
    僅單純轉達莊文宇欲購買海洛因之意旨與蘇冬伏知悉。至於
    ，嗣後由蘇冬伏交付1 千元之海洛因與莊文宇，是買賣契約
    之履行，此益證被告朱瓊珊與蘇冬伏有於附表一編號三所示
    之時間、地點共同販賣海洛因與莊文宇之事實。
(三)、另莊文宇於本院審理時，證稱，於99年2 月8 日下午2 時許
    ，在庭被告朱瓊珊好像有送1 包東西到自強三路小北百貨給
    伊，並跟伊收500 元，那包東西是海洛因，但因為已經1 年
    多，一只看過她1 次而已，不記得她的面貌等語。惟莊文宇
    與被告朱瓊珊交易後，迄本院審理時已逾1 年，而不記得被
    告朱瓊珊之外貌，為情理之常，何況，莊文宇亦覺得好像是
    在庭被告朱瓊珊送1 包東西到自強三路小北百貨給他，是以
    尚難因莊文宇於審理時之證述，而對被告朱瓊珊有利之認定
    。又蘇冬伏於本院審理時亦結證稱：伊有2 個女朋友，「小
    罐的」也是，朱瓊珊也是，99年2 月8 日下午7 時19分42秒
    ，0000000000與0000000000的通訊監察譯文內，所提到的「
    嫂子」就是「小罐的」，人家都叫她「小萍」，0000000000
    門號都是伊在使用，伊是叫朱瓊珊不要幫伊接，她應該不可
    能幫伊接，但伊將手機放在桌上，有時伊睡著時，伊就不知
    道了，朱瓊珊應該是不會拿伊的電話等語；然被告朱瓊珊於
    99年2月11日本院受理檢察官聲請羈押被告朱瓊珊時，值日
    法官訊問被告朱瓊珊：「你在警詢時表示，你有接到一位莊
    文宇要跟你買毒品，有何意見？」，被告朱瓊珊自承：「那
    是蘇冬伏叫我接得，他說我只要回答好，有，就可以了，並
    叫我去收5 百元利息錢。」，有本院訊問筆錄1 份在卷可憑
    （見本院99年度聲羈字第156 號卷第10頁），參以蘇冬伏與
    被告朱瓊珊持有之0000000000號行動電話前揭通聯譯文內容
    ，堪認蘇冬伏於本院審理時所為上列證述，當屬迴護被告朱
    瓊珊之詞，並無可採。
(四)、按刑法上所謂販賣行為，係指以營利為目的，有償轉讓，將
    商品販入或賣出，有一於此，犯罪即行成立。參與事前買賣
    之磋商行為，屬販賣構成要件行為，固勿論矣，即參與交付
    買賣標的物，及收取價金之行為，揆之民法第348 條、第36
    7 條關於出賣人、買受人義務之規定，亦屬販賣構成要件之
    行為。至其餘如單純提供買賣聯絡、交通工具、買賣標的物
    之分（包）裝、提領、搬運、及價錢、數量計算、會計或提
    供售後服務等輔助買賣成立或完成之行為，均屬販賣構成要
    件以外之行為，此有最高法院100 年度臺上字第852 號判決
    可資參照。查：如同前述，本案被告朱瓊珊參與附表一編號
    一所示部分，不但是接聽莊文宇購買海洛因之電話，還交付
    海洛因與莊文宇，並向莊文宇收受500 元之價金；另參與附
    表一編號三所示部分，在接聽莊文宇購買海洛因之電話後，
    承諾莊文宇買賣之要約，揆諸上述最高法院判決意旨，堪認
    被告朱瓊珊係參與販賣海洛因之構成要件行為，是以被告朱
    瓊珊之辯護人認為被告朱瓊珊僅成立幫助犯，實有所誤認，
    附此敘明。
三、被告蘇冬伏於警詢時自稱：伊沒有工作，以販售毒品海洛因
    維生等語（見警卷下方頁碼第6 頁）；另被告蘇冬伏於本院
    審理時，以證人身分證稱：於朱瓊珊跟伊交往期間，她的開
    銷應該都是由伊負擔，朱瓊珊知道伊在賣毒品，朱瓊珊本身
    有在施用毒品等情（見本院訴字卷第149 頁），佐以被告朱
    瓊珊現因施用毒品案件，正在高雄女子戒治所強制戒治中之
    事實，有臺灣高等法院被告前案紀錄表1 份在卷可稽（見本
    院訴字卷第206 頁）。從而，以渠等無正當工作，且染有毒
    癮之情形，可知被告蘇冬伏販賣海洛因與莊文宇、楊碧蓮，
    而被告朱瓊珊共同販賣海洛因與莊文宇，皆應有欲從中賺取
    差額利潤以牟利之意圖，應堪認定。
四、綜上各節，被告朱瓊珊上開所辯，無非為卸責之詞，不足採
    信。故本件被告蘇冬伏販賣附表一編號二、四至六之海洛因
    之事實及被告蘇冬伏與朱瓊珊共同販賣附表一編號一、三之
    海洛因之事實，皆已事證明確，被告蘇冬伏、朱瓊珊前揭犯
    行，堪以認定，均應予依法論科。
參、論罪科刑及沒收：
一、按海洛因係毒品危害防制條例第2條第2項第1款所稱之第一
    級毒品，故核被告蘇冬伏就附表一編號一至六所列之行為；
    另被告朱瓊珊就附表一編號一、三所列之行為，均係違反毒
    品危害防制條例第4條第1項之販賣第一級毒品罪。被告蘇冬
    伏、朱瓊珊持有第一級毒品海洛因之低度行為，皆為販賣之
    高度行為所吸收，均不另論罪。又被告蘇冬伏、朱瓊珊就如
    附表一編號一、三所示犯行，各有犯意聯絡及行為分擔，均
    為共同正犯。被告蘇冬伏所犯6次販賣第一級毒品各罪間；
    被告朱瓊珊所犯2次販賣第一級毒品各罪間，均行為互殊，
    犯意各別，應均予分論併罰。被告蘇冬伏有事實欄一所載之
    前案科刑及執行紀錄，有卷附臺灣高等法院被告前案紀錄表
    1份可按，其受有期徒刑之執行完畢，5 年以內故意再犯如
    附表一編號一至六所示有期徒刑以上之各罪，均為累犯，應
    依刑法第47條第1項之規定，各加重其刑；惟被告蘇冬伏所
    犯販賣第一級毒品罪部分，因法定本刑為死刑、無期徒刑，
    依刑法第64條第1項及第65條第1項規定，均不得加重，故僅
    就販賣第一級毒品罪之罰金刑部分加重其刑。
二、被告蘇冬伏、朱瓊珊各次販賣第一級毒品海洛因行為，固戕
    害他人之身心，危害國人健康，但斟酌其各次所販賣毒品，
    數量不多，且所得金額非鉅，犯罪情節當非可與大盤毒梟者
    等同並論，是以，即令處以最低刑度即無期徒刑而禁錮終身
    ，仍有致情法失平之處，誠屬法重情輕，難謂符合刑罰之相
    當性，均爰依刑法第59條規定減輕其刑。
三、被告蘇冬伏就附表一編號一至六所為販賣第一級毒品犯行，
    於偵查及本院審理中均自白犯罪，應依毒品危害防制條例第
    17條第 2項規定，減輕其刑。而被告蘇冬伏就6次販賣第一
    級毒品犯行，均有2種以上刑之減輕事由，就徒刑部分分別
    依刑法第70條規定遞減；就罰金刑部分則依刑法第70條、第
    71條第1項規定，先加後遞減之。
四、本院審酌下列各部分，以被告蘇冬伏、朱瓊珊之責任為基礎
    ，本於比例、平等及罪刑相當原則為整體之評價，使罪刑均
    衡，輕重得宜。
(一)、犯罪行為部分：
    被告蘇冬伏、朱瓊珊皆明知海洛因對於人體危害甚鉅，更易
    助長其他犯罪行為之發生，竟為謀不法利益，由被告蘇冬伏
    向綽號「丁仔」之姓名年籍不詳男子，購得海洛因後，除供
    其施用外，竟基於轉賣海洛因牟利之犯意，單獨販賣附表一
    編號二、四至六所示之海洛因犯行；且與被告朱瓊珊共同販
    賣附表一編號一、三所示之海洛因牟利，該行為實在不可取
    ，應予重罰。而被告蘇冬伏為本件販賣海洛因案件之主導者
    ，提供行動電話、第一級毒品海洛因販賣；被告朱瓊珊係依
    存於被告蘇冬伏，於被告蘇冬伏繁忙時，接聽購毒者電話、
    分裝毒品或為交付毒品之行為，其2 人涉案情節尚有輕重之
    分，應予不同之量刑評價。
(二)、被告行為人部分：
１、被告蘇冬伏於偵查及本院審理時，雖坦承犯行不諱，但對於
    被告朱瓊珊涉案部分，卻避重就輕，徒增司法資源之耗費，
    且對於希望莊文宇戒毒之家人而言，被告朱瓊珊之販賣海洛
    因行為，加重莊文宇之毒癮，而更不易戒除，是以被告蘇冬
    伏為被告朱瓊珊隱匿犯行，難謂犯後態度良好。另考量被告
    蘇冬伏為國小畢業之智識程度，家庭經濟狀況為貧寒，無業
    ，以販賣海洛因謀生等情，足認其經濟況狀不佳，犯罪動機
    可議；復曾有施用毒品、販賣毒品等前科，此觀臺灣高等法
    院被告前案紀錄表1 份在卷自明，素行不良。
２、被告朱瓊珊於偵查及本院審理時，皆否認犯行，不知自省，
    犯後態度欠佳；另考量被告朱瓊珊為高中肄業之智識程度，
    家庭經濟狀況為勉持，無業，有調查筆錄1份附卷可參（見
    警卷下方頁碼第17頁），知悉被告蘇冬伏在販賣毒品，卻與
    被告蘇冬伏共同販賣海洛因等情，足認其經濟況狀不佳，犯
    罪動機可議；復曾有妨害風化、過失傷害、施用毒品等前科
    ，此有臺灣高等法院被告前案紀錄表1 份在卷足考，素行不
    良。
(三)、量刑評價：
    本件綜合上情，復衡諸毒品危害防制條例第4條第1項販賣第
    一級毒品者，為最輕本刑為無期徒刑之罪，另被告蘇冬伏為
    累犯，惟因偵、審中自白犯行，依毒品危害防制條例第17條
    第2項規定減輕其刑；又斟酌被告蘇冬伏、朱瓊珊各次所販
    賣毒品，數量不多，且所得金額非鉅，有情輕法重，應依刑
    法第59條規定減輕其刑等項予以綜合判斷，分別量處如主文
    所示之宣告刑，以資懲儆。末按，數罪定其應執行刑時，除
    應就各別刑罰規範之目的、輕重罪間體系之平衡、整體犯罪
    非難評價、各行為彼此間之偶發性、與被告前科之關聯性、
    各行為所侵害法益之專屬性或同一性、數罪對法益侵害之加
    重效應、罪數所反映之被告人格特性與犯罪傾向、社會對特
    定犯罪例如一再殺人或販毒行為處罰之期待等，為綜合判斷
    外，尤須參酌上開實現刑罰公平性，以杜絕僥倖、減少犯罪
    之立法意旨，為妥適之裁量（最高法院97年度臺上字第2017
    號判決）。本院審酌被告蘇冬伏販賣之對象僅有莊文宇、楊
    碧蓮2人；被告朱瓊珊販賣之對象只有莊文宇1人，且販賣海
    洛因之犯罪時間均在99年2月間，對法益侵害之加重效應不
    大，被告蘇冬伏販毒牟取不法利益亦僅合計4千元，被告朱
    瓊珊販毒牟取不法利益合計1千5百元，其2人不僅獲利不多
    ，販賣數量、模式、次數等整體犯罪之非難評價，亦難與中
    、大盤毒梟者相提併論，爰綜合上開各情判斷，定其應執行
    之刑如主文所示，應較妥適。
五、沒收或併銷燬部分部分：
１、按以營利為目的販入毒品，經多次販賣後，持有剩餘毒品被
    查獲，其各次販賣毒品行為，固應併合處罰。惟該持有剩餘
    毒品之低度行為，應僅為最後一次販賣毒品之高度行為所吸
    收，不另論罪，故就該查獲之剩餘毒品，祇能於最後一次之
    販賣毒品罪宣告沒收銷燬，不得於各次販賣毒品罪均宣告沒
    收銷燬，最高法院98年度臺上字第6663號、98年度臺上字第
    5283號判決可資參照。扣案之海洛因4 包（見偵一卷第17頁
    至第18頁高雄市政府警察局扣押物品清單編號5 至8 ），經
    送法務部調查局鑑定結果，既均檢出含有第一級毒品海洛因
    成分（合計驗餘淨重6.49公克），有法務部調查局濫用藥物
    實驗室鑑定書1 份在卷可稽（見偵一卷第63頁）足認上開物
    品均為第一級毒品海洛因無訛，則依前揭說明，自應依毒品
    危害防制條例第18條第1 項前段之規定，分別在附表一編號
    六被告蘇冬伏所犯之最後一次販賣第一級毒品罪，及附表一
    編號三被告朱瓊珊所犯之最後一次販賣第一級毒品罪項下宣
    告沒收銷燬。至上開扣案之海洛因包裝袋4 只，因法務部調
    查局已就毒品、包裝袋分開秤重，有法務部調查局濫用藥物
    實驗室鑑定書1 份附卷可憑（見偵一卷第16頁），則包裝袋
    即無與毒品難以析離之情形，且盛裝扣案海洛因之包裝袋4
    只係被告蘇冬伏所有，供分裝毒品等情，業據被告蘇冬伏陳
    述明確（見警卷下方頁碼第5 頁），此為被告蘇冬伏、朱瓊
    珊販賣海洛因所用之物。據此，應依毒品危害防制條例第19
    條第1 項前段規定諭知沒收。又扣案第一級毒品海洛因送鑑
    定耗損部分，既因鑑定而為滅失，自無庸宣告沒收銷燬。
２、另扣案之行動電話（ZIKOM 廠牌、黑色折疊式，序號：0000
    00000000000 號、含SIM 卡，門號0000000000號）1 支，為
    被告蘇冬伏所購買，作為與購毒者聯絡之專用電話等情，業
    據被告蘇冬伏供述明確（見警卷下方頁碼第7 頁、本院審訴
    第46頁），且有附表三之通訊監察譯文可憑，足認附表一編
    號一至六所列各次犯行，皆以該行動電話聯繫，並應據共犯
    連帶責任之原則，依同條例第19條第1 項規定，於被告蘇冬
    伏、朱瓊珊所犯各主刑項下宣告沒收之。另按行動電話服務
    須以通話晶片卡為使用介面，因此電信公司於出租行動電話
    門號予消費者使用時，即同時附帶提供晶片卡給消費者作為
    門號使用之介面，故電信公司接受消費者申辦門號並將該門
    號開通上線時，該晶片卡之所有權亦移轉於消費者，自不能
    認該晶片卡仍屬電信公司所有之物，有最高法院97年度台上
    字第1952號判決、97年度台上字第2230號判決意旨可資參照
    ，是行動電話內配用之門號晶片卡應併同各行動電話亦予沒
    收。
３、扣案現金4,000 元為被告蘇冬伏、朱瓊珊販賣毒品所得，亦
    據被告蘇冬伏供陳在卷（見本院審訴字卷第46頁）；其中附
    表一編號二被告蘇冬伏販賣毒品海洛因之所得為1,000元，
    附表一編號四至六被告蘇冬伏販賣毒品海洛因之所得各為50
    0元，應依毒品危害防制條例第19條第1 項之規定，分別於前
    揭各次販賣第一級毒品罪刑項下，依各次販毒所得宣告沒收
    。至於附表一編號一被告蘇冬伏、朱瓊珊共同販賣毒品海洛
    因之所得為500元，附表一編號三被告蘇冬伏、朱瓊珊共同
    販賣毒品海洛因之所得為1,000元，則應依毒品危害防制條例
    第19條第1 項之規定，分別於該次販賣第一級毒品罪刑項下
    ，依該次販毒所得宣告連帶沒收。
４、至另扣案之行動電話（WINI廠牌，序號：000000000000000號
    、含SIM 卡，門號0000000000號）1 支、行動電話（LG廠牌
    ，序號：000000000000000號、含SIM 卡，門號0000000000號
    ）1 支、甲基安非他命4 包、毒品殘渣袋6 包（即偵一卷第
    18頁高雄市政府警察局扣押物品清單編號9 、10，其中編號
    9 殘渣袋1 包送驗後發現有海洛因殘留，但殘渣袋內白粉量
    微無法秤重，有偵一卷第16頁所附之法務部調查局濫用藥物
    實驗室鑑定書1 份可憑）、使用過注射針筒2 支、夾鏈袋2
    包、甲基安非他命吸食器2 組、吸管製鏟子2 支、玻璃球吸
    食器5 支等物品，除LG廠牌行動電話1 支為被告朱瓊珊所有
    ，其餘均為被告蘇冬伏所有；其中毒品殘渣袋5 包、使用過
    注射針筒2 支、夾鏈袋2 包、甲基安非他命吸食器2 組、吸
    管製鏟子2 支、玻璃球吸食器5 支，業經本院以99年度審訴
    字第1407號認定為被告蘇冬伏施用第一級、第二級毒品所用
    之物或預備用以分裝毒品所用之物，已諭知宣告沒收，有前
    揭判決附卷可佐（見本院訴字卷第119 頁至第120 頁）；剩
    餘扣案之行動電話2 支、甲基安非他命4 包、毒品殘渣袋1
    包（即偵一卷第18頁高雄市政府警察局扣押物品清單編號9
    ）部分，亦無證據證明與本件犯販賣海洛因之犯行有關，故
    均不為沒收之諭知。
參、無罪部分：
一、起訴意旨另以：被告蘇冬伏以其持用0000000000號行動電話
    門號作為對外聯絡管道，而於附表二編號一至五所示時間、
    地點，以附表二編號一至五所示犯罪方法，販賣海洛因予楊
    宗霖，因認被告蘇冬伏涉嫌違反毒品危害防制條例第4條第1
    項之販賣第一級毒品犯行云云。
二、按犯罪事實應依證據認定之，無證據不得認定其犯罪事實，
    刑事訴訟法第154 條第2 項定有明文。所謂證據，須適於為
    被告犯罪事實之證明者，始得採為斷罪資料，如未能發現相
    當證據，或證據不足以證明，自不能以推測或擬制之方法，
    以為裁判基礎。次按認定不利於被告之事實，須依積極證據
    ，茍積極之證據本身存有瑕疵而不足為不利於被告事實之認
    定，即應為有利於被告之認定，更不必有何有利之證據，而
    此用以證明犯罪事實之證據，猶須於通常一般人均不至於有
    所懷疑，堪予確信其已臻真實者，始得據以為有罪之認定，
    倘其證明尚未達到此一程度，而有合理性之懷疑存在，致使
    無從為有罪之確信時，即應為無罪之判決，此有最高法院82
    年度臺上字第163 號判決、76年臺上字第4986號、30年上字
    第816 號等判例意旨可資參照。末按證據之證明力，雖委由
    法官評價，然心證之形成，由來於經嚴格證明之證據資料的
    推理作用，通常有賴數個互補性之證據始足以形成確信心證
    ，單憑一個證據則較難獲得正確之心證，尤其是具有對向性
    關係之單一證據，如毒品交易之買賣雙方，買方為獲邀減刑
    寬典，或不免有作利己損人不實供述之虞，此種在本質上存
    有虛偽危險性較大之被告或共犯（指共同正犯、教唆犯、幫
    助犯）以外之對向性正犯所為之供述，除以具結、交互詰問
    、對質等方法，以擔保其真實性外，本乎刑事訴訟法第156
    條第2 項之相同法理，自仍應認有補強證據之必要性，非別
    求其他證據，以增強其供述之憑信性，殊不足據為認定被告
    犯罪事實之唯一依據。從而事實審法院必須調查其他證據，
    以資審認，必至因其他證據之補強，已足令人確信該項供述
    為真實而無合理之懷疑時，始得據為對被告不利之認定，此
    亦為最高法院99年度臺上字第2221號判決要旨所明揭。
三、本件檢察官認被告蘇冬伏涉犯附表二編號一至五販賣第一級
    毒品罪嫌部分，無非係以證人楊宗霖於警詢、偵訊時之證述
    ；現場蒐證照片4張及被告蘇冬伏所使用之行動電話門號000
    0000000號之通訊監察譯文、錄音光碟為論據。訊據被告蘇
    冬伏則堅詞否認涉有附表二編號一至五所示犯行，辯稱：楊
    宗霖說第一次是在99年1月29日下午6點，在意誠堂門口向伊
    買毒品，及99年2月1日、2月3日、2月5日、2月7日都是在意
    誠堂向伊買毒品，均不實在，因為伊是於99年2月8日才搬至
    現居地，楊宗霖說的時間，伊還沒有搬過去等語。
四、經查：
(一)、證人楊宗霖雖於偵訊中證述：伊於今日（即99年2 月10日）
    上午10時13分騎機車，在苓雅區○○○路66號附近遭警盤查
    ，當時伊去找1 名綽號叫大象的男子，要向他買海洛因，但
    沒有交易成功，因為要用欠的，他不賣，之前有向他買過5
    次，時間、地點如伊警詢時所述，都有詳細記載在筆錄，因
    為就這1 、2 個星期的事，所以伊還記得很清楚，每次都向
    他買500 元，伊都在公用電話打他的手機，他的手機是警詢
    時所說的0000000000號這支等語（見偵一卷第35頁至第36頁
    ）；佐以證人楊宗霖於警詢時，證稱：伊總共向綽號「象仔
    」之男子購買海洛因毒品5 次，第1 次是在99年1 月29日18
    時許，在高雄市苓雅區○○○路66號（意誠堂門口），以每
    包500 元購買海洛因毒品交易完成；第2 次是在99年2 月1
    日19時許，在高雄市苓雅區○○○路66號（意誠堂門口），
    以每包500 元購買海洛因毒品交易完成；第3 次是在99年2
    月3 日17時許，在高雄市苓雅區○○○路66號（意誠堂門口
    ），以每包500 元購買海洛因毒品交易完成；第4 次是在99
    年2 月5 日10時許，在高雄市苓雅區○○○路66號（意誠堂
    門口），以每包500 元購買海洛因毒品交易完成；第5 次是
    在99年2 月7 日23時許，在高雄市苓雅區○○○路66 號 （
    意誠堂門口），以每包500 元購買海洛因毒品交易完成，伊
    是以公共電話撥打綽號「象仔」之男子所持用0000000000號
    手機，伊指認編號2 為綽號「象仔」之男子，經警方查證其
    真實身分為蘇冬伏沒錯等語（見警卷下方頁碼第25頁至第26
    頁）。然證人楊宗霖係於99年2 月10日於警局製作筆錄，卻
    能清楚陳述係於何日、何時向被告蘇冬伏購買海洛因，其真
    實性如何，已啟人疑竇；甚至，明白告知警察購毒地點是在
    高雄市苓雅區○○○路66號（意誠堂門口），此與常人購物
    時，不會特別注意購物地點的地址，明顯不同，所以證人楊
    宗霖前揭所述之真實性如何，有待其他證據補強。
(二)、證人楊宗霖上開所證述之時間，檢察官、司法警察早已對被
    告蘇冬伏持有0000000000行動電話門號施以通訊監察，有本
    院核發自99年1 月15日上午10時起至99年2 月12日上午10時
    止之通訊監察書暨附表1 份在卷可憑（見偵二卷第5 頁至第
    6 頁），倘若證人楊宗霖所證述之情節為真，應有相關之通
    訊監察譯文可資佐證，惟遍觀通訊譯文，核無證人楊宗霖所
    證述上開期日與被告聯絡有關購買毒品之通話內容；何況，
    從被告蘇冬伏持有0000000000行動電話門號，於證人楊宗霖
    證述購毒時間之基地台位置觀之：
、證人楊宗霖證述第1 次向被告蘇冬伏購買海洛因之時間係99
    年1 月29日18時，但被告蘇冬伏持有0000000000行動電話門
    號，於99年1 月29日17時11分28秒、99年1 月29日18時27分
    5 秒之基地台位置，皆在高雄市鳳山區○○○路158 巷9 號
    14樓室內，有前揭門號之通訊監察譯文2 則在卷可憑（見偵
    二卷第10頁）。
、證人楊宗霖證述第2次向被告蘇冬伏購買海洛因之時間係99
    年2 月1 日19時，但被告蘇冬伏持有0000000000行動電話門
    號，於99年2 月1 日18時8 分37秒之基地台位置，在高雄市
    ○鎮區○○路202 號，有前揭門號之通訊監察譯文1 則在卷
    可憑（見偵二卷第12頁）。
、證人楊宗霖證述第3次向被告蘇冬伏購買海洛因之時間係99
    年2 月3 日17時，但被告蘇冬伏持有0000000000行動電話門
    號，於99年2 月3 日16時10分13秒、99年2 月3 日16時48分
    27秒之基地台位置，分別在高雄市鳳山區○○○路158 巷9
    號14樓室內、高雄市○○區○○路56號，此後該日即無通聯
    譯文，有前揭門號之通訊監察譯文2 則在卷可憑（見偵二卷
    第14頁）。
、證人楊宗霖證述第4次向被告蘇冬伏購買海洛因之時間係99
    年2 月5 日上午10時，但被告蘇冬伏持有0000000000行動電
    話門號，於99年2 月5 日上午7 時36分15秒之基地台位置，
    在高雄市鳳山區○○○路158 巷9 號14樓室內，此後該日即
    無通聯譯文，有前揭門號之通訊監察譯文1 則在卷可憑（見
    偵二卷第14頁反面）。
、證人楊宗霖證述第5次向被告蘇冬伏購買海洛因之時間係99
    年2 月7 日23時，被告蘇冬伏持有0000000000行動電話門號
    ，於99年2 月7 日22時2 分45秒之基地台位置，雖在高雄市
    苓雅區○○○路62號，但卻無證人楊宗霖與被告蘇冬伏通聯
    之紀錄，有前揭門號之通訊監察譯文附卷可憑（見偵二卷第
    15頁）。
    綜上，由前述至之基地台位置可知，證人楊宗霖證述向
    被告蘇冬伏購毒之時間，被告蘇冬伏並未在高雄市苓雅區○
    ○○路66號意誠堂附近；又證人楊宗霖供稱會以公用電話與
    被告蘇冬伏購買海洛因，但卻無證人楊宗霖與被告蘇冬伏之
    通聯譯文足以佐證。且卷附4 張現場蒐證照片（見警卷下方
    頁碼第30頁至第31頁）係警方於99年2 月10日於意誠堂附近
    蒐證被告蘇冬伏與證人楊宗霖之照片，但該日渠等交易未成
    立，檢察官亦未起訴該次犯行，故蒐證照片亦無法證明附表
    二所示之時間，被告蘇冬伏確有販賣海洛因與證人楊宗霖；
    是以檢察官所認如附表二編號一至五所示，被告蘇冬伏販賣
    海洛因予楊宗霖5 次等情，因僅有證人楊宗霖片面之指述，
    尚無其他積極證據足資補強證明被告蘇冬伏確有販賣海洛因
    之事實，故被告蘇冬伏此部分之犯行，自難予以認定。
五、參諸上情，檢察官所舉前開證據，尚不足使本院達於通常一
    般之人均不致有所懷疑，而得確信其為真實之程度，則依罪
    證有疑利於被告之原則，即不得遽為不利於被告蘇冬伏之認
    定。此外，復查卷內並無其他積極證據足資認定被告蘇冬伏
    有何檢察官所指販賣毒品海洛因與楊宗霖之犯行，揆諸前開
    說明，本件被告蘇冬伏被訴如附表二編號一至五之犯行，均
    屬不能證明，自均應為被告無罪之諭知。
據上論斷，應依刑事訴訟法第299條第1項前段、第301條第1項前
段，毒品危害防制條例第4 第1 項、第17條第2 項、第18條第1
項前段、第19條第1 項，刑法第11條、第28條、第47條第1項 、
第59條、第51條第5 款、第38條第1 項第2 款，判決如主文。
本案經檢察官賴寶合到庭執行職務。
中    華    民    國   100    年    6     月    22     日
                  刑事第十二庭  審判長法  官  黃建榮
                                      法  官  王品惠
                                      法  官  陳川傑
以上正本證明與原本無異。
如不服本判決應於收受送達後10日內向本院提出上訴書狀，並應
敘述具體理由；如未敘述上訴理由者，應於上訴期間屆滿後20日
內向本院補提理由書（均須按他造當事人之人數附繕本）「切勿
逕送上級法院」。
中    華    民    國   100    年    6     月    23    日
                                      書記官  林昭吟
附錄本案論罪科刑法條：
毒品危害防制條例第4條
製造、運輸、販賣第一級毒品者，處死刑或無期徒刑；處無期徒
刑者，得併科新臺幣2千萬元以下罰金。
製造、運輸、販賣第二級毒品者，處無期徒刑或 7年以上有期徒
刑，得併科新臺幣1千萬元以下罰金。
製造、運輸、販賣第三級毒品者，處 5年以上有期徒刑，得併科
新臺幣7百萬元以下罰金。
製造、運輸、販賣第四級毒品者，處 3年以上10年以下有期徒刑
，得併科新臺幣3百萬元以下罰金。
製造、運輸、販賣專供製造或施用毒品之器具者，處1年以上7年
以下有期徒刑，得併科新臺幣1百萬元以下罰金。
前五項之未遂犯罰之。
附表一：
 ┌──┬───┬──────┬──────┬────────┬──────────┐
 │編號│行為人│   時  間   │   地  點   │    犯罪方法    │      主   文       │
 ├──┼───┼──────┼──────┼────────┼──────────┤
 │ 一 │蘇冬伏│99年2月8日14│高雄市苓雅區│莊文宇持用098114│蘇冬伏共同販賣第一級│
 │    │朱瓊珊│時48分許    │自強三路之「│2420行動電話門號│毒品，累犯，處有期徒│
 │    │      │            │小北百貨」前│撥打0000000000號│刑捌年。扣案行動電話│
 │    │      │            │            │，由朱瓊珊接聽，│（ZIKOM 廠牌、黑色折│
 │    │      │            │            │渠等於電話中相約│疊式，序號：00000000│
 │    │      │            │            │在左列地點交易；│0000000號、含SIM 卡 │
 │    │      │            │            │嗣朱瓊珊經蘇冬伏│，門號0000000000號）│
 │    │      │            │            │指示後，持價值  │壹支沒收；扣案販賣第│
 │    │      │            │            │500 元之海洛因1 │一級毒品所得新臺幣伍│
 │    │      │            │            │包，前往左列地點│佰元與朱瓊珊連帶沒收│
 │    │      │            │            │與莊文宇交易成功│。                  │
 │    │      │            │            │。              │朱瓊珊共同販賣第一級│
 │    │      │            │            │                │毒品，處有期徒刑拾伍│
 │    │      │            │            │                │年陸月。扣案行動電話│
 │    │      │            │            │                │（ZIKOM 廠牌、黑色折│
 │    │      │            │            │                │疊式，序號：00000000│
 │    │      │            │            │                │0000000號、含SIM 卡 │
 │    │      │            │            │                │，門號0000000000號）│
 │    │      │            │            │                │壹支沒收；扣案販賣第│
 │    │      │            │            │                │一級毒品所得新臺幣伍│
 │    │      │            │            │                │佰元與蘇冬伏連帶沒收│
 │    │      │            │            │                │。                  │
 ├──┼───┼──────┼──────┼────────┼──────────┤
 │ 二 │蘇冬伏│99年2月8日19│高雄市苓雅區│莊文宇持用098114│蘇冬伏販賣第一級毒品│
 │    │      │時23分許    │中華路與三多│2420行動電話門號│，累犯，處有期徒刑捌│
 │    │      │            │路交岔口附近│撥打0000000000號│年。扣案行動電話（ZI│
 │    │      │            │之「50嵐」飲│與蘇冬伏聯絡後，│KOM 廠牌、黑色折疊式│
 │    │      │            │料店前      │相約在左列地點交│，序號：000000000000│
 │    │      │            │            │易，由莊文宇以  │735 號、含SIM 卡，門│
 │    │      │            │            │1000元現金向蘇冬│號0000000000號）壹支│
 │    │      │            │            │伏購得若干量之海│沒收；扣案販賣第一級│
 │    │      │            │            │洛因。          │毒品所得新臺幣壹仟元│
 │    │      │            │            │                │沒收。              │
 ├──┼───┼──────┼──────┼────────┼──────────┤
 │ 三 │蘇冬伏│99年2月9日15│高雄市苓雅區│莊文宇持用098114│蘇冬伏共同販賣第一級│
 │    │朱瓊珊│時24分許    │三多四路66號│2420行動電話門號│毒品，累犯，處有期徒│
 │    │      │            │之「意誠堂」│撥打0000000000號│刑捌年。扣案行動電話│
 │    │      │            │內          │，由朱瓊珊接聽，│（ZIKOM 廠牌、黑色折│
 │    │      │            │            │渠等於電話中相約│疊式，序號：00000000│
 │    │      │            │            │在左列地點交易；│0000000號、含SIM 卡 │
 │    │      │            │            │嗣由莊文宇以1000│，門號0000000000號）│
 │    │      │            │            │元現金向到場之蘇│壹支沒收；扣案販賣第│
 │    │      │            │            │冬伏購得淨重分別│一級毒品所得新臺幣壹│
 │    │      │            │            │為0.075 公克、0.│仟元與朱瓊珊連帶沒收│
 │    │      │            │            │082 公克之海洛因│。                  │
 │    │      │            │            │2 小包。        │朱瓊珊共同販賣第一級│
 │    │      │            │            │                │毒品，處有期徒刑拾伍│
 │    │      │            │            │                │年陸月。扣案之第一級│
 │    │      │            │            │                │毒品海洛因肆包（不含│
 │    │      │            │            │                │包裝袋，合計驗餘淨重│
 │    │      │            │            │                │陸點肆玖公克），均沒│
 │    │      │            │            │                │收銷燬之；扣案海洛因│
 │    │      │            │            │                │包裝袋肆只及行動電話│
 │    │      │            │            │                │（ZIKOM 廠牌、黑色折│
 │    │      │            │            │                │疊式，序號：00000000│
 │    │      │            │            │                │0000000 號、含SIM 卡│
 │    │      │            │            │                │，門號0000000000號）│
 │    │      │            │            │                │壹支均沒收；扣案販賣│
 │    │      │            │            │                │第一級毒品所得新臺幣│
 │    │      │            │            │                │壹仟元與蘇冬伏連帶沒│
 │    │      │            │            │                │收。                │
 ├──┼───┼──────┼──────┼────────┼──────────┤
 │ 四 │蘇冬伏│99年2月8日20│高雄市苓雅區│楊碧蓮持用098174│蘇冬伏販賣第一級毒品│
 │    │      │時43分許    │三多路與中華│9960行動電話門號│，累犯，處有期徒刑捌│
 │    │      │            │路口附近    │撥打0000000000予│年。扣案行動電話（ZI│
 │    │      │            │            │蘇冬伏，並相約在│KOM 廠牌、黑色折疊式│
 │    │      │            │            │左列地點交易，由│，序號：000000000000│
 │    │      │            │            │楊碧蓮以500元現 │735 號、含SIM 卡，門│
 │    │      │            │            │金向蘇冬伏購得若│號0000000000號）壹支│
 │    │      │            │            │干量之海洛因。  │沒收；扣案販賣第一級│
 │    │      │            │            │                │毒品所得新臺幣伍佰元│
 │    │      │            │            │                │沒收。              │
 ├──┼───┼──────┼──────┼────────┼──────────┤
 │ 五 │蘇冬伏│99年2月10日9│高雄市苓雅區│楊碧蓮持用098174│蘇冬伏販賣第一級毒品│
 │    │      │時30分許    │三多四路66號│9960行動電話門號│，累犯，處有期徒刑捌│
 │    │      │            │之「意誠堂」│撥打0000000000予│年。扣案行動電話（ZI│
 │    │      │            │內          │蘇冬伏，並相約在│KOM 廠牌、黑色折疊式│
 │    │      │            │            │左列地點交易，由│，序號：000000000000│
 │    │      │            │            │楊碧蓮以500元現 │735 號、含SIM 卡，門│
 │    │      │            │            │金向蘇冬伏購得若│號0000000000號）壹支│
 │    │      │            │            │干量之海洛因。  │沒收；扣案販賣第一級│
 │    │      │            │            │                │毒品所得新臺幣伍佰元│
 │    │      │            │            │                │沒收。              │
 ├──┼───┼──────┼──────┼────────┼──────────┤
 │ 六 │蘇冬伏│99年2月10日 │高雄市苓雅區│楊碧蓮持用098174│蘇冬伏販賣第一級毒品│
 │    │      │17時15分許  │三多四路66號│9960行動電話門號│，累犯，處有期徒刑捌│
 │    │      │            │之「意誠堂」│撥打0000000000予│年。扣案之第一級毒品│
 │    │      │            │內          │蘇冬伏，並相約在│海洛因肆包（不含包裝│
 │    │      │            │            │左列地點交易，由│袋，合計驗餘淨重陸點│
 │    │      │            │            │楊碧蓮以500元現 │肆玖公克），均沒收銷│
 │    │      │            │            │金向蘇冬伏購得淨│燬之；扣案海洛因包裝│
 │    │      │            │            │重0.08公克之海洛│袋4 只及行動電話（ZI│
 │    │      │            │            │因1小包。       │KOM 廠牌、黑色折疊式│
 │    │      │            │            │                │，序號：000000000000│
 │    │      │            │            │                │735 號、含SIM 卡，門│
 │    │      │            │            │                │號0000000000號）壹支│
 │    │      │            │            │                │均沒收；扣案販賣第一│
 │    │      │            │            │                │級毒品所得新臺幣伍佰│
 │    │      │            │            │                │元沒收。            │
 └──┴───┴──────┴──────┴────────┴──────────┘
附表二：
 ┌──┬───┬──────┬──────┬────────┬───┐
 │編號│行為人│   時  間   │   地  點   │    犯罪方法    │購毒者│
 ├──┼───┼──────┼──────┼────────┼───┤
 │ 一 │蘇冬伏│99年1月29日 │高雄市苓雅區│楊宗霖以公用電話│楊宗霖│
 │    │      │18時許      │三多四路66號│撥打0000000000號│（綽號│
 │    │      │            │之「意誠堂」│行動電話門號與蘇│「楊桃│
 │    │      │            │門口        │冬伏聯絡後，相約│」）  │
 │    │      │            │            │在左列地點交易，│      │
 │    │      │            │            │楊宗霖以500元現 │      │
 │    │      │            │            │金向蘇冬伏購得若│      │
 │    │      │            │            │干量之海洛因。  │      │
 ├──┼───┼──────┼──────┼────────┼───┤
 │ 二 │蘇冬伏│99年2月1日19│同上        │同上            │楊宗霖│
 │    │      │時許        │            │                │      │
 ├──┼───┼──────┼──────┼────────┼───┤
 │ 三 │蘇冬伏│99年2月3日17│同上        │同上            │楊宗霖│
 │    │      │時許        │            │                │      │
 ├──┼───┼──────┼──────┼────────┼───┤
 │ 四 │蘇冬伏│99年2月5日10│同上        │同上            │楊宗霖│
 │    │      │時許        │            │                │      │
 ├──┼───┼──────┼──────┼────────┼───┤
 │ 五 │蘇冬伏│99年2月7日23│同上        │同上            │楊宗霖│
 │    │      │時許        │            │                │      │
 └──┴───┴──────┴──────┴────────┴───┘
 附表三：譯文
┌─┬───────┬───────────────────┬─────┬──┬───┐
│編│  電話號碼    │     時間；譯文內容                   │基地台位置│出處│相關犯│
│號│              │                                      │          │    │罪事實│
├─┼───────┼───────────────────┼─────┼──┼───┤
│一│朱瓊珊（【甲】│【 99 年 2 月 8 日 13 時 8 分 12 秒】 │高雄市苓雅│偵二│附表一│
│  │行動電話號碼09│乙要向甲拿「小罐」，甲說現在沒有，好了│區○○○路│卷第│編號1 │
│  │00000000）    │會告知乙。                            │62號      │16頁│      │
│  │              ├───────────────────┼─────┼──┤      │
│  │莊文宇（綽號榴│【99年2月8日14時19分30秒】            │高雄市苓雅│偵二│      │
│  │槤，【乙】行動│甲：喂～                              │區○○○路│卷第│      │
│  │電話號碼098114│乙：喂～姐啊哦～                      │62號      │16頁│      │
│  │2420 ）       │甲：哦～希勒～等一下～我馬上好了～    │          │反頁│      │
│  │              │乙：好～                              │          │    │      │
│  │              │甲：再洗一下～歹勢蛤～                │          │    │      │
│  │              │乙：好～。                            │          │    │      │
│  │              ├───────────────────┼─────┼──┤      │
│  │              │【99年2月8日14時48分22秒】            │高雄市苓雅│偵二│      │
│  │              │乙問甲好了沒，甲說他已經走出來了，在小│區○○○路│卷第│      │
│  │              │北百貨～。                            │62號      │16頁│      │
│  │              │                                      │          │反頁│      │
├─┼───────┼───────────────────┼─────┼──┼───┤
│二│蘇冬伏（【甲】│【99年2月8日19時19分42秒】            │高雄市苓雅│偵二│附表一│
│  │行動電話號碼09│甲：喂～                              │區○○○路│卷第│編號2 │
│  │00000000）    │乙：喂～仙ㄟ哦～                      │62號      │17頁│      │
│  │              │甲：嘿～安怎啦～                      │          │    │      │
│  │莊文宇（綽號榴│乙：我榴槤仔～                        │          │    │      │
│  │槤，【乙】行動│甲：你誰啊？                          │          │    │      │
│  │電話號碼098114│乙：榴槤仔～希勒～希勒嫂子知道啦～    │          │    │      │
│  │2420 ）       │甲：嘿～                              │          │    │      │
│  │              │乙：嘿～啊我2個「小罐」的～           │          │    │      │
│  │              │甲：2個「小罐」的～好啊～             │          │    │      │
│  │              │乙：啊～希勒～自強～                  │          │    │      │
│  │              │甲：三多啦～                          │          │    │      │
│  │              │乙：好～                              │          │    │      │
│  │              ├───────────────────┼─────┼──┤      │
│  │              │【99年2月8日19時23分17秒】            │高雄市苓雅│偵二│      │
│  │              │乙說在小北百貨了，甲叫乙到三多路靠中華│區○○○路│卷第│      │
│  │              │路的五十嵐交易～。                    │62號      │17頁│      │
├─┼───────┼───────────────────┼─────┼──┼───┤
│三│朱瓊珊（【甲】│【99年2月9日15時17分33秒】            │高雄市苓雅│偵二│附表一│
│  │行動電話號碼09│甲：喂～                              │區○○○路│卷第│編號3 │
│  │00000000）    │乙：喂～姐啊～                        │62號      │18頁│      │
│  │莊文宇（綽號榴│甲：嘿～                              │          │    │      │
│  │槤，【乙】行動│乙：嘿～2個「小罐」的～               │          │    │      │
│  │電話號碼098114│甲：你榴槤ㄟ尼～                      │          │    │      │
│  │2420 ）       │乙：嘿～。                            │          │    │      │
│  │              │甲：好～同款～                        │          │    │      │
│  │              │乙：好～。                            │          │    │      │
│  ├───────┼───────────────────┼─────┼──┤      │
│  │蘇冬伏（【甲】│乙告知甲人到了～                      │高雄市苓雅│偵二│      │
│  │行動電話號碼09│                                      │區○○○路│卷第│      │
│  │00000000）    │                                      │62號      │18頁│      │
│  │莊文宇（綽號榴│                                      │          │    │      │
│  │槤，【乙】行動│                                      │          │    │      │
│  │電話號碼098114│                                      │          │    │      │
│  │2420）        │                                      │          │    │      │
├─┼───────┼───────────────────┼─────┼──┼───┤
│四│蘇冬伏（【甲】│【99年2月8日20時43分43秒】            │高雄市苓雅│偵二│附表一│
│  │行動電話號碼09│乙：安那？                            │區○○○路│卷第│編號4 │
│  │00000000）    │甲：妹仔尼？                          │62號      │17頁│      │
│  │              │乙：聽無～                            │          │    │      │
│  │楊碧蓮（【乙】│甲：安怎啦？                          │          │    │      │
│  │行動電話號碼09│乙：「小ㄟ啦」～                      │          │    │      │
│  │00000000 ）   │甲：啊？                              │          │    │      │
│  │              │乙：「細漢ㄟ」啦～                    │          │    │      │
│  │              │甲：嘿～你過來了尼？                  │          │    │      │
│  │              │乙：嘿啊～我到了～                    │          │    │      │
│  │              │甲：好啊～好啊～我出去～              │          │    │      │
├─┼───────┼───────────────────┼─────┼──┼───┤
│五│蘇冬伏（【甲】│【99年2月10日09時23分33秒】           │高雄市苓雅│警卷│附表一│
│  │行動電話號碼09│甲：喂～                              │區○○○路│第83│編號5 │
│  │00000000）    │乙：哥～你在哪？                      │62號      │頁  │      │
│  │              │甲：啊？                              │          │    │      │
│  │楊碧蓮（【乙】│乙：你在哪？                          │          │    │      │
│  │行動電話號碼09│甲：你誰？                            │          │    │      │
│  │00000000 ）   │乙：我妹仔～                          │          │    │      │
│  │              │甲：啊？                              │          │    │      │
│  │              │乙：我妹仔～                          │          │    │      │
│  │              │甲：你誰啊？                          │          │    │      │
│  │              │乙：妹仔啊～                          │          │    │      │
│  │              │甲：妹仔啊～吼～希勒～三多路這啊～    │          │    │      │
│  │              │乙：吼～好啊～我過去找你唷～          │          │    │      │
│  │              │甲：好～                              │          │    │      │
│  │              │乙：好～                              │          │    │      │
│  ├───────┼───────────────────┼─────┼──┤      │
│  │蘇冬伏（【甲】│【99年2月10日09時27分04秒】           │高雄市苓雅│警卷│      │
│  │行動電話號碼  │甲：喂～麻煩講話講出來～這樣我都沒聽到│區○○○路│第83│      │
│  │0000000000）  │    ～麻煩一下～                      │62號      │頁  │      │
│  │              │乙：你在哪裡啊～                      │          │    │      │
│  │朱瓊珊（【乙】│甲：我在這裡買蛋蜜汁～啊希勒～妹仔要希│          │    │      │
│  │行動電話號碼  │    勒蛤～                            │          │    │      │
│  │0000000000）  │乙：嘉玲哦～                          │          │    │      │
│  │              │甲：不是～嘉玲沒有錢我沒有給她～希勒阿│          │    │      │
│  │              │    松他妹仔有無～要「1」～           │          │    │      │
│  │              │乙：好～。                            │          │    │      │
│  │              │甲：你幫我傳一下（意指：準備一下）。  │          │    │      │
│  │              │乙：好～。                            │          │    │      │
│  ├───────┼───────────────────┼─────┼──┤      │
│  │蘇冬伏（【甲】│【99年2月10日09時49分47秒】           │高雄市苓雅│警卷│      │
│  │行動電話號碼09│乙說到了，要甲開門，甲說沒有住那裡。  │區○○○路│第83│      │
│  │00000000）    │甲要乙到三多路意誠堂，乙說好。        │62號      │頁  │      │
│  │              │                                      │          │    │      │
│  │楊碧蓮（【乙】│                                      │          │    │      │
│  │行動電話號碼09│                                      │          │    │      │
│  │00000000 ）   │                                      │          │    │      │
├─┼───────┼───────────────────┼─────┼──┼───┤
│六│蘇冬伏（【甲】│【99年2月10日17時05分03秒】           │高雄市苓雅│警卷│附表一│
│  │行動電話號碼09│甲：嘿～                              │區○○○路│第87│編號6 │
│  │00000000）    │乙：喂～                              │62號      │頁  │      │
│  │              │甲：喂～                              │          │    │      │
│  │楊碧蓮（【乙】│乙：哥哦～                            │          │    │      │
│  │公用電話：高雄│甲：唷～                              │          │    │      │
│  │市苓雅區三多四│乙：我希勒妹仔啦～                    │          │    │      │
│  │路 93 號統一超│甲：我知啦～                          │          │    │      │
│  │商 0000000000 │乙：啊希勒～朋友要1個「細漢ㄟ」～     │          │    │      │
│  │）            │甲：「細漢ㄟ」～                      │          │    │      │
│  │              │乙：嘿～                              │          │    │      │
│  │              │甲：哦～                              │          │    │      │
│  │              │乙：你現在馬上來，我在你旁邊這而已～  │          │    │      │
│  │              │甲：我沒有在這裡～                    │          │    │      │
│  │              │乙：啊～無咧～                        │          │    │      │
│  │              │甲：你來希勒～早上你和我見面那邊～    │          │    │      │
│  │              │乙：嘿啊～嘿啊～嘿啊～無咧～吼～啊你馬│          │    │      │
│  │              │    上下來哦～                        │          │    │      │
└─┴───────┴───────────────────┴─────┴──┴───┘